【裁判字號】    89,上易,1304
【裁判日期】    890913
【裁判案由】    竊盜
【裁判全文】
臺灣高等法院臺中分院刑事判決                  八十九年度上易字第一三○四號
      上  訴  人  臺灣南投地方法院檢察署檢察官
      被      告  丙○○
右上訴人因被告竊盜案件，不服臺灣南投地方法院八十九年度易字第一一五號中華民
國八十九年四月二十一日第一審判決（起訴案號：臺灣南投地方法院檢察署八十八年
度偵字第五三二八號，及移送併辦案號：八十九年度偵字第一二六六號），提起上訴
，本院判決如左：
      主  文
原判決撤銷。
丙○○連續於夜間侵入住宅竊盜，處有期徒刑捌月。扣案之檳榔刀（無柄）乙支沒收
。
    事  實
一、丙○○基於概括之犯意，意圖為自己不法之所有，先於民國（下同）八十八年十
    二月九日凌晨四時三十分許，在南投縣南投市南雲醫院前，見余登敏所有之車號
    ＲＥ－二七三三號自小貨車停放在該處，且車門未關，有機可趁，乃以放置於車
    內之汽車鑰匙啟動引擎之方式，竊取該車，得手後逃逸，並供己為代步工具使用
    ；旋又於同日上午某時許，在南投市○○路六十二號上億汽車修配廠前，竊取廖
    文禎所有之ＱＹ－二七二六號自小客車車牌兩面，得手後將之懸掛於前開所竊得
    之自小貨車上使用；復於同日下午十一時三十分許，駕駛上開自小貨車至南投縣
    名間鄉○街村○○街五巷十八號，於夜間侵入屋主甲○○○之住宅，竊取其所有
    之音響二台、ＶＣＤ一台，得手後將前開竊得之物搬上該車離去；嗣於同日下午
    十一時五十分許，在南投縣竹山鎮○○路鯉魚橋下為警查獲，並當場扣得上開竊
    得之自小貨車一部、車牌兩面及音響、ＶＣＤ共三台。復於八十九年三月廿六日
    十三時卅分許，於南投市興和巷二九○號旁產業道路檳榔園，持客觀上足認為兇
    器之檳榔刀乙把，竊取被害人乙○○所有檳榔一一○○顆，得手後逃逸，嗣於民
    國八十九年三月廿六日十四時三十分於南投市○○路、信義街口騎乘ＮＶＲ－八
    八七號重機車後載竊得之檳榔與與檳榔刀時，經南投縣警察局南投分局巡邏員警
    發現可疑盤查始循線查獲，並當場扣得上開檳榔刀（無柄）乙支。
二、案經南投縣警察局竹山分局、南投分局報請臺灣南投地方法院檢察署檢察官偵查
    起訴。
    理  由
一、訊據被告丙○○固於警訊、偵查中坦承有右揭竊取自小貨車及音響等物之事實，
    惟矢口否認有何竊取車牌之犯行，並於原審審理中翻異前詞，辯稱其僅有竊取Ｒ
    Ｅ－二七三三號自小貨車，然於竊車時，車上即已懸掛ＱＹ－二七二六號自小客
    車之車牌，伊並未改懸掛其他車牌，至於音響、ＶＣＤ等物，是伊之友人「阿成
    」寄放伊那，欲託伊代為找買主，並非竊取云云，惟查，被告竊取上開自小貨車
    之事實，業據其於警訊、偵查及原審審理中供述綦詳，核與被害人余登敏指述情
    節大致相符，並有贓物領據一紙附卷可稽，足見其此部分之自白與事實相符；又
    被告雖辯稱伊並未竊取車牌及音響、ＶＣＤ等物云云，惟此部之事實亦經被害人
    廖文禎、甲○○○於警訊、偵查中指述綦詳，並有贓物領據二紙在卷可證，且查
    ：(1)被告供稱其於竊取自小貨車時即已懸掛ＱＹ－二七二六號車牌一節，業與被
    害人余登敏到庭指述陳稱：失竊當日伊之自小貨車係懸掛原有之ＲＥ－二七三三
    號車牌，且並未發現ＱＹ－二七二六號之車牌在車上等語（原審八十九年三月二
    十四日訊問筆錄參照），並不一致，且衡諸常情，被害人余登敏既係駕駛其所有
    之自小貨車外出，實無改懸他人所有之車牌之必要，如此非但因車牌與款式不相
    符，反易引起警方查緝失竊牌照時之注意，且亦失其原有車牌之作用，對其並無
    何利益可言，然反觀被告竊取他人之自小貨車後，該車輛即因失竊而成為贓車，
    被告駕駛該車外出，隨時有為警方查獲之可能，為逃避警方之追緝，自以懸掛他
    人未經失竊自小客車之車牌，對其較為有利；(2)又被告既係駕駛贓車前往被害人
    甲○○○之住處行竊，且所竊得之原ＲＥ－二七三三號車牌亦係置放於該車車內
    為警查獲，業據被害人余登敏於偵查中指述在卷，自應係被告將原車牌卸下改懸
    ，以方便其行竊，與常情較無違誤；(3)次查，被告雖於原審審理中否認其曾侵入
    甲○○○之住宅，且供稱其警訊、偵查中之自白均不實在云云，然被告於偵查中
    既係出於自由意思而為之陳述，且對其如何侵入住宅竊盜之方式亦供述綦詳（八
    十八年十二月十日偵訊筆錄參見），且其所陳稱：當時因門沒鎖，伊直接入內行
    竊等語，亦與被害人甲○○○嗣後於偵查中到庭所述：因伊住處門未鎖，小偷才
    進去偷東西等語，均若合符節，從而，被告於偵查中之陳述，自較堪信為真實；
    (4)且被告供稱音響、ＶＣＤ等物係其友人「阿成」在南投縣名間鄉轉交給伊云云
，然本件被告為警查獲之時間，距離上開物品失竊之時，僅有數十分鐘，且被告
    係在南投縣竹山鎮○○路鯉魚橋下為警查獲，並當場扣得上開竊得之物，苟前開
    物品確係綽號「阿成」之男子所竊，實無可能僅於短短數十分鐘內，即得連絡上
    被告，而將所竊得之贓物轉交其尋找買主，此實與常情有違；被告於民國八十
    九年三月廿六日十三時卅分許，於南投市興和巷二九○號旁產業道路檳榔園，持
    客觀上足認為兇器之檳榔刀乙把，竊取被害人乙○○所有檳榔一一○○顆之犯行
    ，業據被告於偵查中自白坦承不諱（見八十九年度偵字第一二六六號卷第三十二
    頁），並有扣案之檳榔刀（無柄）乙支，及贓物領據一紙附卷可稽，是被告丙○
    ○此部分之犯行亦堪認定，綜上所述，被告前揭所辯，應係卸飾之詞，不足採信
    。本件事證已臻明確，被告上開犯行，均堪予認定。
二、核被告丙○○所為係犯刑法第三百二十條第一項之竊盜罪、及同法第三百二十一
    條第一項第一款、第三款之夜間侵入住宅及攜帶兇器而犯之竊盜罪。又被告先後
    四次竊盜犯行，均時間緊接，所犯基本構成要件相同之罪名，顯係基於概括犯意
    而為之，為連續犯，應論以情節較重之加重竊盜罪，並依法加重其刑。另右揭事
    實欄所載即檢察官移送併案部分，因與論罪科刑部分具有連續犯裁判上一罪之關
    係，本院自得併予審究。原審予以論科，固非無見，然查原審就右揭事實欄所載
    即檢察官併案部分，未及審酌，事實之認定尚有未合，檢察官上訴意旨亦執此指
    摘原審判決關於此部分不當，為有理由，自應由本院就前開部分予以撤銷改判。
    爰審酌被告前未曾受有期徒刑宣告之良好素行（參見臺灣南投地方法院檢察署前
    案資料查註紀錄表及台灣高等法院被告全國前案紀錄表）、因欠缺交通工具行竊
    之犯罪動機、不知循合法正當途徑取得財富之犯罪目的、犯後坦承部分犯行之態
    度、因一時貪念所致，闖空門對居家安全及社會治安危害非輕等一切情狀，量處
    如主文第二項所示之刑。扣案之檳榔刀（無柄）乙支，係被告所有供犯罪所用之
    物，依法併予宣告沒收。
二、據上論斷，應依刑事訴訟法第三百六十九條第一項前段、第三百六十四條、第二
    百九十九條第一項前段，刑法第五十六條、第三百二十一條第一項第一款，第三
    十八條第一項第二款，判決如主文。
本案經檢察官李榮鴻到庭執行職務。
中      華      民      國    八十九    年    九    月        十三      日
                                  臺灣高等法院臺中分院刑事第三庭
                                        審判長法  官  方  艤  駐
                                              法  官  廖  柏  基
                                              法  官  劉  連  星
右正本證明與原本無異。
不得上訴。
                                              書記官  顏  子  良
中      華      民      國    八十九    年    九    月        十四      日
附錄本案論罪科刑法條全文：
刑法第三百二十一條第一項、第三百二十條
犯竊盜罪而有左列情形之一者，處六月以上五年以下有期徒刑：
一、於夜間侵入住宅或有人居住之建築物、船艦或隱匿其內而犯之者。
二、毀越門扇、牆垣或其他安全設備而犯之者。
三、攜帶兇器而犯之者。
四、結夥三人以上而犯之者。
五、乘火災、水災或其他災害之際而犯之者。
六、在車站或埠頭而犯之者。
前項之未遂犯罰之。
刑法第三百二十條
意圖為自己或第三人不法之所有，而竊取他人之動產者，為竊盜罪，處五年以下有期
徒刑、拘役或五百元以下罰金。
意圖為自己或第三人不法利益，而竊佔他人之不動產者，依前項之規定處斷。
前二項之未遂犯罰之。
                                                                        Ｃ


司法院資訊處製作；財團法人民間司法改革基金會備份。
